en: Label edge type: Folded edges; Heat cut; Laser cut; Merrowed/Overlocked border; Ultrasonic cut; Woven edge; Other
fr: Type de bord de l’étiquette: Bords pliés; Découpe à chaud; Découpe au laser; Bordure surjetée; Découpe aux ultrasons; Bord tissé; Autre
ko: 레이블 가장자리 유형: 접힌 테두리; 열재단; 레이저 컷; 메로우/오버로크 테두리; 초음파 컷; 우븐 테두리; 기타
bg-BG: Тип на ръба на етикета: Сгънати ръбове; Горещо рязане; Лазерно рязане; Оверлог/обшивен кант; Ултразвуково рязане; Тъкан ръб; Друго
el: Τύπος άκρης ετικέτας: Διπλωμένα άκρα; Θερμική κοπή; Κοπή λέιζερ; Περίγραμμα Merrow/κοπτοράπτη; Κοπή με υπερήχους; Υφαντό άκρο; Άλλο
es: Tipo de borde de la etiqueta: Bordes doblados; Corte térmico; Corte láser; Borde remallado/sobrehilado; Corte ultrasónico; Borde tejido; Otro
vi: Kiểu viền nhãn: Mép gấp; Cắt bằng nhiệt; Cắt bằng laser; Viền vắt sổ; Cắt bằng sóng siêu âm; Mép dệt; Khác
th: ประเภทขอบ Label: ขอบพับ; ตัดด้วยความร้อน; ตัดด้วยเลเซอร์; ขอบเย็บโพ้ง; ตัดด้วยอัลตราโซนิก; ขอบทอ; อื่นๆ
da: Type kant på etiketten: Foldede kanter; Varmeskæring; Laserskæring; Merrow-/overlock-kant; Ultralydsskæring; Vævet kant; Andet
ru: Тип края этикетки: Сложенные края; Терморезка; Лазерная резка; Край, обработанный оверлоком; Ультразвуковая резка; Тканый край; Другое
it: Tipo di bordo dell'etichetta: Bordi piegati; Taglio a caldo; Taglio al laser; Bordo a sopraggitto/tagliacuci; Taglio a ultrasuoni; Bordo tessuto; Altro
sl-SI: Vrsta roba etikete: Prepognjeni robovi; Toplotni odrez; Laserski odrez; Zarobljen rob (overlock); Ultrazvočni odrez; Tkan rob; Drugo
nb: Kanttype for etikett: Brettede kanter; Varmeskåret; Laserskåret; Kastet/overlocket kant; Ultralydskåret; Vevd kant; Annet
lt-LT: Etiketės krašto tipas: Užlenkti kraštai; Pjauta karščiu; Pjauta lazeriu; Apmėtytas kraštas; Pjauta ultragarsu; Austinis kraštas; Kita
sk-SK: Typ okraja štítku: Zložené okraje; Tepelný rez; Laserový rez; Obnitkovaný okraj (overlock); Ultrazvukový rez; Tkaný okraj; Iné
hu: Címkeszél típusa: Hajtott szélek; Hővágott; Lézervágott; Szegőöltéses/lockolt szegély; Ultrahanggal vágott; Szövött szegély; Egyéb
zh-CN: 标签边缘类型: 折边; 热切边; 激光切边; 锁边/拷边; 超声波切边; 织边; 其他
cs: Typ okraje nášivky: Skládané okraje; Řezané teplem; Řezané laserem; Lemované/obšívané okraje; Řezané ultrazvukem; Tkaný okraj; Jiné
fi: Lapun reunan tyyppi: Taitetut reunat; Kuumaleikattu; Laserleikattu; Saumattu/huoliteltu reuna; Ultraäänileikattu; Kudottu reuna; Muu
zh-TW: 標籤邊緣類型: 摺邊; 熱切; 雷射切割; 拷克邊/包縫邊; 超音波切割; 織邊; 其他
pt-BR: Etiqueta tipo de borda: Bordas dobradas; Corte a quente; Corte a laser; Borda com overloque; Corte ultrassônico; Borda tecida; Outro
ja: Labelエッジタイプ: 折り曲げエッジ; ヒートカット; レーザーカット; メロウ加工/オーバーロック縁; 超音波カット; 織り耳; その他
hr-HR: Vrsta ruba oznake: Presavijeni rubovi; Toplinski rezano; Laserski rezano; Obrubljeno; Ultrazvučno rezano; Tkani rub; Ostalo
nl: Label rand type: Gevouwen randen; Hittegesneden; Lasergesneden; Gefestonneerde/gelockte rand; Ultrasoon gesneden; Geweven rand; Overig
sv: Typ av kant på etikett: Vikta kanter; Värmeskuren; Laserskuren; Overlockad kant; Ultraljudsskuren; Vävd kant; Övrigt
tr: Etiket kenar tipi: Katlanmış kenarlar; Isıl kesim; Lazer kesim; Merrow/Overloklu kenar; Ultrasonik kesim; Dokuma kenar; Diğer
pt-PT: Tipo de borda da etiqueta: Rebordos dobrados; Corte a quente; Corte a laser; Rebordo cerzido/chuleado; Corte ultrassónico; Rebordo tecido; Outro
de: Typ der Etikettenkante: Gefaltete Kanten; Heißschnitt; Laserschnitt; Gekettelter Rand/Overlock-Rand; Ultraschallschnitt; Webkante; Sonstige
pl: Typ krawędzi etykiety: Zagięte krawędzie; Cięcie termiczne; Cięcie laserowe; Krawędź owerlokowa/merrow; Cięcie ultradźwiękowe; Tkana krawędź; Inne
ro-RO: Tipul marginii de etichetă: Margini pliate; Tăiere la cald; Tăiere cu laser; Margine surfilată; Tăiere cu ultrasunete; Margine țesută; Altele